【裁判字號】    94,易,2265
【裁判日期】    950221
【裁判案由】    竊盜
【裁判全文】
臺灣臺北地方法院刑事判決      九十四年度易字第二二六五號
公  訴  人  臺灣臺北地方法院檢察署檢察官
被      告  甲○○
上列被告因竊盜案件，經檢察官提起公訴（九十四年度偵字第二
四０二五號），因被告於準備程序進行中就被訴事實為有罪之陳
述，且所犯非死刑、無期徒刑、最輕本刑為三年以上有期徒刑之
罪或高等法院管轄第一審案件，經告知簡式審判程序之旨，並聽
取檢察官、被告之意見後，經本院合議庭裁定由受命法官獨任進
行簡式審判程序審理判決如下：
    主  文
甲○○連續攜帶兇器，毀越門扇及安全設備竊盜，處有期徒刑壹
年陸月，扣案螺絲起子壹支沒收。
    事  實
一、甲○○意圖為自己不法之所有，基於概括犯意，為下列竊盜
    行為：
  (一)於民國九十四年八月二十日二時許，持客觀上足供兇器使用
    之螺絲起子一支，攀爬逾越臺北大學所屬臺北市○○區○○
    街六八號「莊敬大樓」屬安全設備之廁所窗戶，進入該大樓
    內（無故侵入建築物罪未據告訴），至該大樓二樓教授研究
    室樓層，均以螺絲起子敲破毀壞各教授研究室鋁門旁屬安全
    設備之玻璃窗，將手伸入窗內，從內側打開鋁門之方式，進
    入臺北大學教授丁○○、戊○○、乙○○、林鍾沂位於該樓
    層之研究室，連續竊取丁○○所有現金新臺幣（下同）約七
    萬元，戊○○所有現金六千四百二十三元、面額共計一千元
    之郵票、水晶手錶一支，乙○○所有現金四萬元、筆記型電
    腦二臺、金元寶一個，林鍾沂所有之現金約六百元、玉佩三
    個、水晶三個、筆記型電腦一臺等財物，得手後離去現場時
    ，將前開螺絲起子遺留現場，翌日經警到場蒐證並扣得上開
    螺絲起子一支。
  (二)甲○○承前概括犯意，於同月三十日二時許，攜帶客觀上足
    供兇器使用之螺絲起子一支，逾越上址「莊敬大樓」屬安全
    設備之廁所窗戶，進入「莊敬大樓」內（無故侵入建築物罪
    未據告訴），至該大樓四樓，以所攜帶之螺絲起子敲破毀壞
    都市計畫研究所研究室鋁門旁屬安全設備之玻璃窗後，將手
    伸入窗內從內側打開都市計畫研究所之鋁門，進入該研究室
    內，竊取臺北大學研究生丙○○所有之現金一千元、筆記型
    電腦二臺等財物，得手後離去。
  (三)甲○○承前概括犯意，於同年九月二十一日二時許，持客觀
    上足供兇器使用之螺絲起子一支，至臺北大學所屬臺北市中
    山區○○○路○段六七號「育樂館」外，逾越「育樂館」屬
    安全設備之廁所窗戶，進入「育樂館」內（無故侵入建築物
    罪未據告訴），至「育樂館」二樓辦公室，敲破毀壞該辦公
    室屬門扇性質嵌有玻璃之鋁門，伸手入內開啟該鋁門進入該
    辦公室內，竊取該校體育主任庚○○所有之現金（貨幣）約
    二千元、價值約四千元之紀念幣若干、ＭＰ３隨身聽一臺等
    財物，得手後離去。
  (四)甲○○承前概括犯意，於同月二十五日二十一時許，持客觀
    上足供兇器使用之螺絲起子一支，逾越臺北大學「育樂館」
    屬安全設備之廁所窗戶，進入「育樂館」內（無故侵入建築
    物罪未據告訴），以不詳方式開啟「育樂館」辦公室門鎖，
    入內竊得該校己○○教師所有之現金約二千元、ＭＰ３隨身
    聽一臺等財物，得手後離去。
  (五)嗣經警採集留存於上開竊案現場之指紋加以比對，查悉犯人
    係甲○○後，於同年十二月十五日八時三十分許，持拘票至
    臺北縣樹林市○○街九號二樓甲○○住處將甲○○拘提到案
    ，並搜索扣得ＭＰ３隨身聽一臺。
二、案經臺北市政府警察局中山分局報告臺灣臺北地方法院檢察
    署檢察官偵查起訴。
    理  由
一、上開犯罪事實，業據被告甲○○於警詢、偵查中及本院均坦
    承不諱（九十四年度偵字第二四０二五號偵卷第十九至二五
    、二二二、二二三頁、本院九十四年十二月十六日、同月二
    十八日訊問筆錄、本院九十五年一月二十四日準備程序筆錄
    、簡式審判筆錄），且有下列事證可稽：
  (一)被告自白上開事實欄一(一)犯罪情節，核與臺北大學助教林麗
    樺警詢中證述之九十四年八月二十日臺北大學「莊敬大樓」
    教授研究室遭竊情節，大致相符（同偵卷第二七頁），且經
    警於九十四年八月二十日在臺北大學「莊敬大樓」教授研究
    室遭竊現場採集指紋，送內政部警政署刑事警察局鑑驗結果
    ，送鑑指紋編號一，與該局檔存被告指紋卡左拇指指紋相符
    ，有該局九十四年八月二十五日刑紋字第０九四０一二九五
    三五號鑑驗書在卷可稽（同偵卷第三一至三三頁），並有臺
    北市政府警察局中山分局現場勘查報告附現場圖二紙、刑案
    現場照片三十三幀（林鍾沂教授研究室部分，見同偵卷第三
    七、三八、四十至五六頁）、同分局現場勘查報告附刑案現
    場照片三十二幀（丁○○教授研究室部分，見同偵卷第五八
    至七七頁）、同分局現場勘查報告附現場圖一紙、刑案現場
    照片十九幀（戊○○教授研究室部分，見同偵卷第七九至九
    二頁）、同分局現場勘查報告附現場圖一紙、刑案現場照片
    二十一幀（乙○○教授研究室部分，見同偵卷第九四至一０
    八頁）在卷可憑，及螺絲起子一支扣案可證（同偵卷第十八
    頁扣押物品目錄表、同偵卷第一九七頁照片），足見被告此
    部分自白犯罪情節與事實相符，事證明確。
  (二)被告自白上開事實欄一(二)部分犯罪情節，核與被害人即臺北
    大學研究生丙○○警詢中證述之遭竊情節，大致相符（同偵
    卷第一一一、一一二頁），且經警於九十四年八月三十日在
    臺北大學「莊敬大樓」研究室遭竊現場採集指紋，送內政部
    警政署刑事警察局鑑驗結果，編號三指紋與該局檔存被告指
    紋卡左拇指指紋相符，有該局九十四年九月十六日刑紋字第
    ０九四０一三七四七七號鑑驗書附卷可稽（同偵卷第一一三
    、一一四頁），並有臺北市政府警察局中山分局現場勘查報
    告附刑案現場照片二十九幀在卷可憑（同偵卷第一一六至一
    三三頁），堪認被告此部分自白犯罪情節屬實，事證已明。
  (三)被告自白上開事實欄一(三)部分犯罪情節，核與臺北大學工友
    楊麗華警詢中證述之九十四年九月二十一日臺北大學「育樂
    館」辦公室遭竊情節，大致符合（見同偵卷第一三五、一三
    六頁），且經警於九十四年九月二十一日在臺北大學育樂館
    辦公室遭竊現場之紀念幣包裝盒上採集指紋送內政部警政署
    刑事警察局鑑驗結果，編號一、二指紋與該局檔存被告指紋
    卡右拇指、左拇指指紋相符，有該局九十四年十月二十四日
    刑紋字第０九四０一五三五一八號鑑驗書附卷可稽（同偵卷
    第一三七、一三八頁），經警於同時、地遭竊現場另採集指
    紋送該局鑑驗結果，其中可資比對指紋十枚，分別與該局檔
    存被告指紋卡之左拇指、左拇指、右食指、左食指、左中指
    、左中指、左中指、左中指、左中指、左食指指紋相符，亦
    有該局九十四年十一月二十四日刑紋字第０九四０一五三五
    一七號鑑驗書在卷可憑（同偵卷第一五六、一五七頁），並
    有刑案現場照片二十八幀、二十八幀附卷可證（同偵卷第一
    四一至一五五頁、一六二至一七六頁），足見被告此部分自
    白情節與事實相符，堪予採認。
  (四)被告自白上開事實欄一(四)部分犯罪情節，核與被害人己○○
    警詢中指訴之遭竊情節相符（同偵卷第一七七、一七八頁）
    ，且經警於九十四年九月二十六日在臺北大學育樂館辦公室
    遭竊現場採集指紋送內政部警政署刑事警察局鑑驗結果，編
    號一、二指紋與該局檔存被告指紋卡右中指、右食指指紋相
    符，有該局九十四年十月十二日刑紋字第０九四０一五一一
    三０號鑑驗書附卷可稽（同偵卷第一八五至一八八頁），並
    有臺北市政府警察局中山分局現場勘查報告附現場圖一紙、
    刑案現場照片十二幀在卷可憑（同偵卷第一八０、一八九至
    一九四頁），及被害人己○○出具之贓物認領保管單一紙在
    卷可資佐證（同偵卷第一七九頁），堪認被告此部分自白犯
    罪情節亦與事實相符，事證明確。
  (五)此外，並有被告遭查獲時之現場蒐證照片二十幀附卷可按（
    同偵卷第一九五至二一三頁），綜上，本件事證明確，被告
    犯行堪予認定。
二、按螺絲起子係金屬製品，質硬而型尖，客觀上足以危害他人
    生命、身體安全，自屬兇器；又窗戶具有防閑效用，為安全
    設備，被告攜帶螺絲起子，以逾越窗戶、敲破毀壞窗戶玻璃
    及敲破毀壞玻璃鋁門之方式觸犯本件犯行，核其所為，係犯
    刑法第三百二十一條第一項第二款、第三款之攜帶兇器，毀
    越門扇及安全設備竊盜罪，此外，並無卷存事證足認臺北大
    學「莊敬大樓」、「育樂館」有人居住其內，附此明。被
    告先後多次犯行，時間緊接，方法相同，觸犯構成要件相同
    之罪名，顯係基於概括犯意為之，為連續犯，依刑法第五十
    六條之規定，以一罪論，並加重其刑。爰審酌被告於偵、審
    中坦承犯行不諱，犯罪後態度良好，惟被告連續多次攜帶兇
    器，毀越門扇，侵入建築物行竊，竊得金額及財物價值非輕
    ，對於社會治安影響甚鉅，危害重大，及被告犯罪之動機、
    目的、被告之品行、智識程度等一切情狀，量處如主文所示
    之刑。扣案螺絲起子一支，係供被告犯罪所用之物，且屬被
    告所有，業據被告供明（同偵卷第二三頁），爰依刑法第三
    十八條第一項第二款規定，宣告沒收。
據上論斷，應依刑事訴訟法第二百七十三條之一第一項、二百九
十九條第一項前段，刑法第五十六條、第三百二十一條第一項第
二、三款、第三十八條第一項第二款，判決如主文。
本案經檢察官趙雪瑛到庭執行職務
中    華    民    國  九十五  年    二    月  二十一  日
                  刑事第五庭    法  官  高偉文
以上正本證明與原本無異。
如不服本判決，應於判決送達後十日內向本院提出上訴狀（應抄
附繕本）。告訴人或被害人如對於本判決不服者，應具備理由請
求檢察官上訴，其上訴期間之計算係以檢察官收受判決正本之日
期為準。
                                書記官  張華瓊
中    華    民    國  九十五  年    二    月  二十一  日
附錄本案論罪科刑法條全文
中華民國刑法第三百二十一條
犯竊盜罪而有左列情形之一者，處六月以上、五年以下有期徒刑
：
一  於夜間侵入住宅或有人居住之建築物、船艦或隱匿其內而犯
    之者。
二  毀越門扇、牆垣或其他安全設備而犯之者。
三  攜帶兇器而犯之者。
四  結夥三人以上而犯之者。
五  乘火災、水災或其他災害之際而犯之者。
六  在車站或埠頭而犯之者。
前項之未遂犯罰之。


司法院資訊處製作；財團法人民間司法改革基金會備份。
